臺灣板橋地方法院刑事判決　　　　　　　100年度訴字第386號
公　訴　人　臺灣板橋地方法院檢察署檢察官
被　　　告　廖志維
指定辯護人　許淵秋律師
上列被告因違反毒品危害防制條例案件，經檢察官提起公訴（10
0 年度偵字第2273號），本院判決如下：
    主  文
廖志維犯如附表一所示之罪，各處如附表一所示主文欄所示之刑
；應執行有期徒刑玖年，扣案行動電話壹具（含0000000
000號之SIM 卡壹枚）沒收；未扣案販賣第二、三級毒品所得
財物共新臺幣貳仟柒佰元，沒收之，如全部或一部不能沒收時，
以其財產抵償之。
    事  實
一、廖志維明知甲基安非他命、愷他命（Ketamine，俗稱K 他命
    ）為毒品危害防制條例所列之第二級、第三級毒品，依法不
    得販賣，竟仍於基於販賣第二級毒品安非他命、第三級毒品
    K 他命以營利之犯意，以其所使用之0000000000行動電話門
    號做為與購毒者之聯絡工具，為下列行為：(一)於民國99年5
    月間某日，在臺北縣土城市（現改制為新北市土城區，下同
    ）附近之好樂迪KTV ，以新臺幣（下同）500 元之價格，販
    賣約0.2 至0.25公克之甲基安非他命予林揚逸；(二)於99年8
    月間某日，在臺北縣土城市○○路附近之85度C 咖啡店，以
    1,200 元之價格，販賣約1 公克多之K 他命予林揚逸；(三)於
    99年11月間某日，在臺北縣土城市○○路附近之85度C 咖啡
    店，以500 元之價格，販賣1 公克K 他命予林揚逸；(四)於99
    年12月間某日，在新北市○○區○○路79號4 樓林揚逸住處
    附近，以500 元之價格，販賣約0.2 至0.25公克之甲基安非
    他命予林揚逸。經警持本院核發之通訊監察書對上開門號實
    施通訊監察，嗣於100 年1 月5 日12時10分許，再經警持本
    院核發之搜索票至廖志維位在新北市○○區○○路2 段14巷
    7 號住處執行搜索，並扣得行動電話1 支（含門號為000000
    0000號之SIM 卡1 枚），因而查獲。
二、案經新北市政府警察局瑞芳分局報請臺灣板橋地方法院檢察
    署檢察官偵查起訴。
    理  由
壹、證據能力：
一、被告廖志維辯稱：有關其於本院100 年2 月24日訊問時之供
    述，係為求交保才自白犯行云云。然按被告之自白，非出於
    強暴、脅迫、利誘、詐欺、疲勞訊問、違法羈押或其他不正
    之方法，且與事實相符者，得為證據，刑事訴訟法第156 條
    第1 項有明文規定。查法院是否准許羈押聲請，均應依法律
    之規定，審酌是否有羈押之要件，此與被告廖志維是否自白
    犯罪無關，被告廖志維對於上情難諉為不知。復以販賣毒品
    行為係警方極力查緝之嚴重犯罪行為，其刑責甚重（法定刑
    最高可為無期徒刑），此為一般人所週知之事實，被告廖志
    維當時既為智識健全之正常成年人，則其對自承販賣或轉讓
    毒品犯行之後果，理應知之甚明，倘被告確屬無辜清白，則
    其理當極力否認辯駁，以免無端遭受重刑追訴，始合常理，
    乃其竟謂其僅係因為求暫時獲交保，陷己入罪，故意承認不
    實之販毒犯行云云，顯與情理有重大悖謬，亦殊難想像。況
    被告於檢察官100 年1 月5 日訊問後，檢察官向法院聲請羈
    押被告廖志維，被告廖志維於承認有幫相關證人拿過毒品後
    ，法院仍諭知羈押並禁止接見通信，並未因其自白而讓其求
    保，惟被告廖志維嗣於本院100 年2 月24日檢察官將被告移
    審法院羈押訊問時卻仍就起訴書部分事實承認有轉讓毒品而
    為認罪之表示，是被告廖志維上開所辯，並不足以採信。綜
    上各節，參互勾稽判斷，足認被告廖志維於本院訊問時之供
    述，並非因求交保而為不實自白，依法自得作為證據，合先
    敘明。
二、被告廖志維之辯護人以證人林揚逸於警詢時及偵查中之陳述
    ，係審判外陳述，無證據能力，且證人林揚逸於偵查中之證
    述，雖經具結，但未經對質、詰問之程序，依大法官會議釋
    字第582 號解釋亦不得作為證據。查證人林揚逸於警詢時所
    製作之筆錄，為被告以外之人於審判外之言詞陳述，依刑事
    訴訟法第159 條第1 項之規定，無證據能力。然查證人林揚
    逸於檢察官偵查時，經檢察官告以具結義務及偽證罪之處罰
    後，命證人朗讀結文後具結，於明確理解偽證罪之處罰規定
    後，仍為證述，且無顯不可信之情形，自得作為證據甚明。
    第按無證據能力之證據，固不得作為判斷之依據，其有證據
    能力者，亦須經合法調查程序，始得作為判斷之依據，此由
    刑事訴訟法第155 條第2 項規定：「無證據能力、未經合法
    調查之證據，不得作為判斷之依據」自明。又刑事訴訟法第
    166 條以下規定之交互詰問，屬人證調查證據程序之一環，
    與證據能力係指符合法律規定之證據適格，亦即得成為證明
    犯罪事實存否之證據適格，其性質及在證據法則之層次並非
    相同。而被告、辯護人詰問權之行使與否，係有權處分，如
    欲行使，則證人於審判中，應依法定程序到庭具結陳述，並
    接受被告或辯護人等之詰問，其陳述始得作為認定被告犯罪
    事實判斷之依據（參照司法院釋字第582 號解釋），否則如
    未進行交互詰問之調查證據程序，讓被告或辯護人行使詰問
    權，則該有證據能力之證人陳述，即不得作為判斷之依據，
    惟其原有之證據能力並不因而喪失。再按偵查係採糾問原則
    ，由檢察官主導，重在合目的性之追求，而「詰問」乃偵查
    程序之一部，除預料證人、鑑定人於審判時不能訊問之情形
    外，檢察官可視實際情況，決定是否命被告在場，讓被告得
    親自詰問證人、鑑定人，此為刑事訴訟法第248 條所明定，
    故刑事訴訟法第159 條之1 第2 項所指得為證據之被告以外
    之人於偵查中向檢察官所為之陳述，其證據能力不因偵訊證
    人、鑑定人當時被告不在場，未親自詰問證人、鑑定人而受
    影響，僅於審判期日該證據須經合法調查（包括交互詰問程
    序），始得作為判斷之依據，至於其審判中之證詞與偵查中
    陳述不一時，何者為可採，則屬證據證明力之問題（最高法
    院97年度台上字第603 號判決參照）。查本件證人林揚逸於
    偵查中之證述，固未經被告反對詰問，然被告嗣於本院準備
    程序時請求詰問證人林揚逸，且經本院於100 年6 月28日審
    理時行交互詰問，既經於審判期日經合法調查，即應認有證
    據能力，是辯護人以上開證人於偵查中之證述，未經被告行
    使反對詰問，認無證據能力云云，依上開判決意旨，即無足
    採。
三、至於被告廖志維之辯護人為被告廖志維抗辯：監聽譯文中通
    訊對象之受話者並非被告，且監聽之案由為槍砲彈藥刀械管
    制條例與組織犯罪防制條例等，如果被告以販毒為業，在長
    達半年監聽期間，並無查獲被告有關組織犯罪條例之事實，
    且監聽內容只有吸食部分之情事，並無販毒之交易細節，應
    無證據能力云云。
  1.按通訊保障及監察法業於88年7 月14日制定公布，同年月16
    日生效，司法警察機關因偵辦刑事案件，為蒐集或調查證據
    ，而有實施通訊監察之必要者，於偵查中應由檢察官依職權
    或聲請核發通訊監察書，載明應記載事項，始得為之，其有
    急迫之情形經檢察官口頭通知先予執行通訊監察者，亦應於
    24小時內補發通訊監察書，同法第5 條、第6 條、第11條規
    定已明。次按有事實足認被告或犯罪嫌疑人有最輕本刑為3
    年以上有期徒刑之罪嫌，並危害國家安全或社會秩序情節重
    大，而有相當理由可信其通訊內容與本案有關，且不能或難
    以其他方法蒐集或調查證據者，在偵查中得由檢察官核發通
    訊監察書，通訊保障及監察法第5 條第1 項第1 款、第2 項
    定有明文。又通訊監察書應記載下列事項：1 、案由及涉嫌
    觸犯之法條。2 、監察對象。3 、監察通訊種類及號碼等足
    資識別之特徵。4 、監察處所。5 、監察理由。6 、監察期
    間及方法。7 、聲請機關。8 、執行機關。第5 條之通訊監
    察期間，每次不得逾30日；其有繼續監察之必要者，得於期
    間屆滿前，重新聲請。前項期間屆滿前，已無監察之必要者
    ，應即停止監察，同法第11條、第12條亦定有明文。
  2.而本案係由新北市政府警察局瑞芳分局，以偵查組織犯罪防
    制條例及槍砲彈藥刀械管制條例為由，向臺灣板橋檢察署聲
    請就99年6 月7 日至同年12月9 日止之時間及相關行動電話
    號碼，核發通訊監察書，並據以實施通訊監察，有卷附之通
    訊監察書影本及電話附表影本各7 紙在卷可稽（見偵查卷第
    53至59頁）。而前開通訊監察書均已載明案由及涉嫌觸犯之
    法條、監察對象、監察之通訊種類及號碼等足資識別之特徵
    、監察處所、監察理由、監察期間、監察方法、聲請機關或
    依職權核發、執行機關、適用法條、監察結果報告等事項，
    符合前開法定要件。前開通訊監察書監察對象雖載為「廖某
    等人」、「志維」、「廖某」，此應為核發通訊監察書之初
    ，依當時線索僅知悉犯罪嫌疑人之綽號，為客觀環境所致，
    尚難認監聽對象僅載明「廖某等人」、「志維」或「廖某」
    ，而非「廖志維」之本名，即認無合法監聽之權源。綜上，
    本件監聽符合前開通訊保障及監察法之法定程序，應具有證
    據能力。又監聽錄得之錄音，係憑機械力照錄，未經人為操
    作，復未伴有個人主觀意見在內，應有證據能力。而將監聽
    之內容製作成譯文，乃將上開具有證據能力之監聽錄得之錄
    音具體為文字紀錄，屬由公務員本於職務製作之紀錄文書，
    觀諸譯文所載，亦無顯有不可信之情況，依刑事訴訟法第15
    9 條之4 第1 款，亦得為證據。況被告廖志維於本院勘驗及
    審理時，就本院所提示之上揭通訊監聽譯文令其辯認時，均
    不否認監聽譯文之內容為真正，且為其之通話內容，則該監
    聽譯文自有證據能力，附此敘明。
  3.至瑞芳分局偵查員據案由為槍砲彈藥刀械管制條例及組織犯
    罪防制條例而聲請法院核發通訊監察書後，員警依法實施監
    察時，對於監聽過程中發現監聽對象另涉犯其他不法，則該
    等不法，本為該檢調機關依職務所應義務舉發之事項，因而
    發現其他犯罪之證據，係合法實施通訊監察所取得，尚難認
    係非法取得之證據，因之前開針對「廖某等人」、「志維」
    為監察對象之監聽紀錄，然在監聽過程中發現被告廖志維與
    證人林揚逸等人談論有關交易毒品事宜，所取得之證據，仍
    非違法取得之證據。
  4.至於被告廖志維之辯護人所稱監聽內容有談及僅有施用毒品
    之細節，實際上並無販毒交易云云，則係證據價值之判斷問
    題，核與證據能力無涉，附此敘明。
四、被告廖志維之辯護人以證人林繼信、龔琨富於警詢時之陳述
    ，係屬審判外陳述，無證據能力。查證人林繼信、龔琨富於
    警詢時所製作之筆錄，為被告以外之人於審判外之言詞陳述
    ，依刑事訴訟法第159 條第1 項之規定，無證據能力。
五、末按被告以外之人於審判外之陳述，雖不符前4 條之規定，
    而經當事人於審判程序同意作為證據，法院審酌該言詞陳述
    或書面陳述作成時之情況，認為適當者，亦得為證據。當事
    人或辯護人於法院調查證據時，知有第159 條第1 項不得為
    證據之情形，而未於言詞辯論終結前聲明異議者，視為有前
    項之同意。刑事訴訟法第159 條之5 定有明文。本案被告廖
    志維及其辯護人於本院審理時對於檢察官所提各項證據方法
    之證據能力均表示「沒意見」（上述一至四除外），且本案
    言詞辯論終結前，被告及其辯護人並未爭執被告以外之人於
    審判外之言詞及書面陳述，無證據能力，揆諸上開規定，應
    認被告廖志維及其辯護人已同意上開各該證據方法得作為證
    據，而本院審酌上開各該證據均非非法取得之證據，並無證
    據力明顯過低之情形，復經本院於審判期日就上開證據依法
    進行調查、辯論，依法自有證據能力，附此敘明。
貳、實體部分：
一、得心證之理由：
    訊據被告廖志維雖坦承與林揚逸認識，且不否認林揚逸有以
    行動電話與其聯絡之事實，惟矢口否認有何販賣第二、三級
    毒品之犯行，初於偵查中稱：伊僅是幫林揚逸問別人有沒有
    毒品云云（見100 年度偵字第2273號偵查卷第68頁）；於本
    院訊問時則稱：伊有幫林揚逸等人拿過毒品，伊從中未拿到
    好處云云（見本院100 年1 月5 日訊問筆錄第2 頁），又翻
    稱：伊只有於99年5 月間，在林揚逸住家附近樓下，轉讓安
    非他命約0.2 公克到0.25公克之間，給林楊逸，另在99年11
    月14日在新北市○○市○○路附近之85度C 咖啡店轉讓K 他
    命500 塊錢，是1 公克K 他命，伊只有轉讓毒品而已，根本
    沒有賺差價云云（見本院100 年2 月24日準備程序筆錄第2
    頁），嗣辯稱：伊未曾販賣或交付任何毒品予林揚逸，可能
    是伊有陪同林揚逸去買毒品，或林揚逸向伊朋友購買毒品，
    而伊剛好在伊朋友家云云（見本院100 年3 月15日準備程序
    筆錄第2 至4 頁，本院100 年6 月28日審理筆錄第14、21頁
    ）。然查：
(一)、被告於事實欄一所示之編號(一)至(四)所示之時間、地點販賣第
    二、三級毒品予證人林揚逸等事實，業據證人林揚逸迭於偵
    查中及本院審理時均結證屬實（見同上偵查卷第66至67頁，
    本院100 年6 月28日審判筆錄）；復以，證人林揚逸於100
    年1 月5 日為警查獲時所採尿液確有二級毒品之反應，並經
    本院裁定觀察、勒戒等情，亦有本院100 年度毒聲字第181
    號刑事裁定1 份附卷足憑，而證人林揚逸亦自承其有施用二
    、三級毒品，足徵證人林揚逸確有施用第二、三級毒品之情
    形。另對照被告之施用及持有毒品情形，被告於警詢時陳稱
    曾購買毒品愷他命及安非他命，伊於1 個半月前開始施用三
    級毒品，二級毒品已經很久時間沒有施用等情觀之（見偵查
    卷第10頁及本院100 年1 月5 日訊問筆錄第2 頁），足徵被
    告確有沾染毒品之惡習及其與毒品接觸之程度非輕。
(二)、第按目前社會上非法販賣甲基安非他命、愷他命犯罪之型態
    不一，有所謂「大盤」、「中盤」或「小盤」販賣者，亦有
    吸食者彼此之間偶而互供有無之零星交易者，在屬前者之情
    形（即大中小盤），經深入查證，如機會掌握得宜，或許可
    查獲與非法販賣安非他命有關之販賣工具（諸如電子秤、帳
    冊、分裝袋等物）或多數知情或購買者等證人之證詞，以作
    為法院判決認定之依據，然在後者之情形（即吸食者之間偶
    發性零星交易），因該種零星交易犯罪行為，在性質上本無
    須使用任何販賣工具，亦無須記載帳冊，且其交易時間短暫
    （僅須數秒之時間），交易方法簡單隱密（在不易為人注意
    之場所一手交錢，一手交貨），交易對象單純（買方僅一人
    ），交易時未必有他人在場知悉其事，亦無所謂犯罪之被害
    人，在被告堅不承認其犯行之情況下，茍非警方事先獲知情
    報而埋伏於交易現場當場查獲，否則往往僅能在事後依據購
    買者之供出來源作為認定事實之主要依據，法院縱再作深入
    之調查，基於該種犯罪之性質所侷限，亦無從查得其他直接
    明顯之關連性物證以為補強佐證，其有效之調查途徑在客觀
    上顯然已告窮盡。本件被告涉嫌非法販賣甲基安非他命及愷
    他命予證人林揚逸之犯罪型態即屬此類情形之標準型態，惟
    法院固不應僅憑購買者片面之指證，不查明是否與事實相符
    即遽行據以認定被告之非法販賣甲基安非他命及愷他命犯行
    ，亦不應不調查其他相關事證，即片面依購買者之指證而認
    定被告犯罪，然於此不得不予特別指明者，即甲基安非他命
    及愷他命購買者所為不利於被告之指證在證據法則上亦屬「
    人證」之一種，與「被告之自白」經法律特別規定不得作為
    認定事實唯一證據之情形顯然不同，茍購買者之指證並無「
    重大」矛盾瑕疵，亦未違背經驗法則與論理法則，且核與案
    件之其他相關事實（如有吸用毒品之背景、彼此無重大仇隙
    ，指證態度明確肯定、指證係基於自由意識、彼此常有互供
    有無之現象等）相符者，自應認其所為不利於被告之指證已
    有前述各項相關事實情況證據以資佐證，而強化其證言之憑
    信性，此時，法院即應依其職權本於法律規定之採證法則判
    斷其證言之憑信性以認定事實，不應執著於未能查得其他「
    直接物證」或其他所謂之直接「補強證據」，即對購買者所
    為對被告不利之明確指證，全然棄置不採，而遽為被告無罪
    之諭知，惟依前述說明，本件犯罪樣態既無任何物證及證人
    指證以外之其他直接證據以資參證，因此，所謂之補強證據
    應從廣義解釋，認前述與判斷證人證言是否可信之各項相關
    事實情況均包括之，從而，法院為判斷購買者即證人所為之
    購買來源證述是否真實可信，仍應進一步詳查與本案相關之
    各項情況及事實，亦即購買者即證人與被告之關係、彼此交
    往之背景、有無重大恩怨糾葛，確認證人無懷怨誣陷被告之
    可能後，再觀察被告是否有沾染毒品之惡習及其與毒品接觸
    之程度，以及證人所述其向被告購買毒品之時間、地點、價
    額、次數及數量是否明確，前後是否相符，有無重大矛盾或
    瑕疵（如輕微出入尚無大礙，惟應敘明原委），其所為不利
    於被告指證之語意是否堅決，態度是否肯定，其指證購買甲
    基安非他命情節是否合於經驗法則（即常情）及論理法則（
    即常理），被告否認之態度以及所為各項辯解及其聲請調查
    之證據是否可推翻證人對其不利之指證而採為其有利之認定
    依據等各項相關情況（以上各項與案件相關之情況均應認屬
    間接情況證據，應可解釋為廣義之補強證據），以作為認定
    被告是否犯罪之依據。
(三)、被告之辯護人固陳稱：證人林揚逸所證述內容前後不一，已
    有瑕疵，足證其所述內容不實在云云，然按證人之陳述有部
    分前後不符，或相互間有所歧異時，究竟何者為可採，法院
    仍得本其合理之心證予以斟酌，非謂一有不符或矛盾，即應
    認其全部均為不可採信，茍其對基本事實之陳述，與真實性
    無礙時，則仍非不得予以採信。（參見最高法院72年台上字
    第3976號判例）。查證人林揚逸自100 年1 月5 日至同年6
    月28日間，歷經半個月以來訊問，對於購毒時間、地點與價
    格難免忘記或所述不一，且常人對於過往事物之記憶，隨時
    日之間隔而漸趨模糊或失真，自難期其如錄影重播般地將過
    往事物之原貌完全呈現。查據證人林揚逸於警詢中供述其向
    包括被告等數人多次購買毒品，且早從97年1 月及98年5 月
    間即分別開始施用愷他命及甲基安非他命，此部分內容亦經
    證人於本院審理時證稱警詢所述屬實（見本院100 年6 月28
    日審理筆錄第4 、5 頁），是其長期吸毒，不惟向不同對象
    購入毒品次數頻繁，記憶難免混淆，自難苛其每次供述購買
    毒品之數量、時間等細節能完全一致，惟綜合其上揭所述，
    證人林揚逸對於其所購毒品之來源確係被告一節，迭於偵查
    及本院審判程序中則指訴不移，其所述之內容，應非無稽，
    雖證人林揚逸之陳述前後雖稍有未盡相符之處，則應係記憶
    欠明確等因素所致，不能僅以證人林揚逸因曾多次購買毒品
    ，致就每次購買毒品之詳細時間、數量稍有記憶不清而證述
    不一之情，即無視上揭歷歷事證，即逕認其所為之證述即係
    出於虛偽。況依一般經驗法則，證人就同一事實反覆接受不
    同司法人員之訊問，在各次訊問時，是否均能作精確之陳述
    ，與其個人所具備記憶及描述事物之能力有關，甚至與訊問
    者之訊問方式、態度及證人應訊當時之情緒亦有關聯，證人
    或對部分直實記憶欠明確，以致前後未盡相符，然其基本事
    實之陳述，若果與真實性無礙時，則仍非不得予以採信（最
    高法院74年台上字第1599號判例、92年度台上字第5022號、
    第5566號判決參照），查證人於本院審理時證稱：當時警員
    問伊大概購買的時間，伊有跟他說不確定，後來伊就想說講
    一個確切的日期，但是伊其實只知道是在幾月間，具體的時
    間伊不記得等語（見同上審理筆錄第12頁），是證人就向被
    告購買毒品之時間陳述不一，可能與當時記憶能力及訊問者
    之訊問方式不同有關，然依證人林揚逸偵查中及本院審理時
    經具結後之陳述勾稽，就正確之毒品交易時間縱稍有未符，
    但始終對其購得毒品之來源確係被告，指證歷歷，彰彰甚明
    ，且證人林揚逸確有吸食甲基安非他命及愷他命之情形，再
    對照卷附被告與證人林揚逸、龔琨富、林繼信、黃品心等人
    如附表二所示通聯譯文觀之（此部分並經本院勘驗無訛，有
    勘驗筆錄可憑），益徵被告確有多次與多人商談毒品交易細
    節，甚者有推銷兜售毒品之對話情節，而證人林揚逸與被告
    並無何重大怨隙，應無甘冒偽證之責而設詞構陷之理，更可
    認定證人林揚逸證稱其確有於上開時地自被告購買毒品甲基
    安非他命及愷他命一節，要屬徵而可信。
(四)、末按甲基安非他命及愷他命等毒品，本無一定之公定價格，
    是其各次買賣之價格，當亦各有差異，或隨供需雙方之資力
    、關係之深淺、需求之數量、貨源之充裕與否、販賣者對於
    資金之需求程度，以及政府查緝之態度，進而為各種不同之
    風險評估，而為機動性之調整，是其價格標準，自非一成不
    變，且販賣者從各種「價差」或「量差」或「純度」謀取利
    潤方式，亦有差異，然其所圖利益之非法販賣行為目的，則
    屬相同，並無二致。因之，販賣利得，除經被告坦承，或其
    價量至臻明確外，確實難以究其原委。然按一般民眾普遍認
    知之毒品非法交易，向為政府查禁森嚴且重罰不寬貸，衡諸
    常情，倘非有利可圖，絕無平白甘冒被重罰風險之理，從而
    ，舉凡有償交易，除足反證其確另基於某種非圖利本意之關
    係外，通常尚難因無法查悉其買進、賣出之差價，而諉無營
    利之意思，或阻卻販賣犯行之追訴。查被告為智識正常之成
    年人，對於甲基安非他命及愷他命價格昂貴，取得不易，毒
    品交易為政府檢警機關嚴予取締之犯罪，法律並就此懸有重
    典處罰，當知之甚稔，而被告與證人林揚逸僅屬一般交往，
    倘無從中賺取差價或投機貪圖小利，豈有甘冒重典依購入價
    格多次轉售或代購之理？是被告主觀上具有營利之意圖，亦
    臻明確。
(五)、綜上所述，被告上開販賣第二、三級毒品犯行事證明確，被
    告上開辯解部分，無從建立合理懷疑而推翻前揭積極證據，
    尚難採信。從而被告犯行已堪認定，自應依法論科。
二、論罪科刑及沒收：
(一)、按甲基安非他命、愷他命分係係毒品危害防制條例第2 條第
    2 項第2 、3 款所列之第二、三級毒品。核被告廖志維所為
    ，係犯毒品危害防制條例第4 條第2 項之販賣第二級毒品罪
    及同條第3 項之販賣第三級毒品罪（詳附表一所示）。被告
    廖志維販賣前後分別非法持有第二、三級毒品之低度行為，
    為各次販賣之高度行為所吸收，均不另論罪；又被告廖志維
    所為如事實欄之各次販賣第二、三級毒品犯行，犯意各別，
    應分論併罰。
(二)、又販賣第二、三級毒品之法定刑為「無期徒刑或7 年以上有
    期徒刑，得併科新臺幣7 百萬元以下罰金」，「5 年以上有
    期徒刑，得併科新臺幣5 百萬元以下罰金」，然同為販賣毒
    品之人，其原因動機不一，犯罪情節未必盡同，或有大盤毒
    梟者，亦有中、小盤之分，甚或僅止於吸毒者友儕間為求互
    通有無之有償轉讓者亦有之，其販賣行為所造成危害社會之
    程度自屬有異，法律科處此類犯罪，所設之法定最低本刑卻
    同為「無期徒刑」、「五年以上有期徒刑」，不可謂不重，
    於此情形，倘依其情狀處以有期徒刑，即足以懲儆，並可達
    防衛社會之目的者，自非不可依客觀之犯行與主觀之惡性二
    者加以考量其情狀，是否有可憫恕之處刑，以符合罪刑相當
    原則，據此，本件被告並無販賣毒品前科，另審酌被告如事
    實欄一編號(一)至(四)所示各次販賣第二、三級毒品之數量尚微
    ，所得非巨（分別為500 元、1200元、500 元、500 元），
    與大量出售Ｋ他命、甲基安非他命，以賺取巨額價差者，尚
    屬有別，其以情節論，惡性容非重大不赦，並其初次犯此重
    罪，若科處最輕本刑無期徒刑或五年以上有期徒刑之重典，
    顯失之過苛，難謂符合罪刑相當性及比例原則，且被告為賺
    取數百元之代價涉犯重典，亦應與其他大量販賣毒品之首惡
    行為有所區隔，是對照其犯罪名之法定，尚嫌過重，實屬情
    輕法重，在客觀上足以引起一般之同情，容有堪資憫恕之處
    ，爰就被告前揭所為販賣第二、三級毒品罪部分，均依刑法
    第59條規定酌減其刑。
(三)、爰審酌販賣行為乃煙毒禍害之源，其源不斷，則流毒所及，
    非僅多數人之生命、身體受其侵害，且社會、國家之法益亦
    不能免，當非個人一己之生命、身體法益所可比擬，以及被
    告販賣之次數、數量尚屬非鉅，販賣毒品之種類、利得暨其
    素行，智識程度（高中）、犯罪之動機、目的、手段、販賣
    毒品，影響國民身心健康及社會治安，犯罪所生危害，及犯
    行態度等一切情狀，分別量處如主文所示之刑，並定其應執
    行之刑。
(四)、第按毒品危害防制條例第19條第1 項：「犯同條例第4 條至
    第9 條、第12條、第13條或第14條第1 項第2 項之罪者，其
    供犯罪所用或因犯罪所得之財物均沒收之，如全部或一部不
    能沒收時，追徵其價額或以其財產抵償之」，係採義務沒收
    主義，故販賣毒品所得之金錢，如能認定確係販賣毒品所得
    之款項，均應宣告沒收，不以當場搜獲扣押者為限（最高法
    院93年臺上字第2670號判決意旨參照）。是販賣毒品所得之
    金錢，無論已否扣案，如仍屬存在，即應依法沒收。經查，
    被告廖志維以如事實欄一所示之價格販賣甲基安非他命及愷
    他命予林揚逸（共2,700 元），均未扣案，然無證據證明已
    不存在，仍應依毒品危害防制條例第19條第1 項之規定，分
    別宣告沒收，惟如全部或一部不能沒收時，依同條項之規定
    ，應以其財產抵償之。另扣案之含0000000000號SIM 卡之行
    動電話，為被告廖志維所有，業據其供明在卷，此為供其為
    附表一所示聯絡販賣毒品使用之物，爰依毒品危害防制條例
    第19條第1 項之規定，宣告沒收之。
據上論斷，應依刑事訴訟法第299 條第1 項前段，毒品危害防制
條例第4 條第2 項、第3 項、第19條第1 項，刑法第11條前段、
第59條、第51條第5 款，判決如主文。
本案經檢察官姜麗君到庭執行職務。
中    華    民    國  100     年    7     月    26    日
                  刑事第十四庭  審判長法  官  吳幸娥
                                      法  官  廖欣儀
                                      法  官  傅明華
以上正本證明與原本無異。
如不服本判決應於收受判決後10日內向本院提出上訴書狀，並應
敘述具體理由；其未敘述上訴理由者，應於上訴期間屆滿後20日
內向本院補提理由書（均須按他造當事人之人數附繕本）「切勿
逕送上級法院」。
                                      書記官  黃頌棻
中    華    民    國  100     年    7     月    26    日
附錄本案論罪科刑法條全文：
毒品危害防制條例第4 條
製造、運輸、販賣第一級毒品者，處死刑或無期徒刑；處無期徒
刑者，得併科新臺幣2 千萬元以下罰金。
製造、運輸、販賣第二級毒品者，處無期徒刑或7 年以上有期徒
刑，得併科新臺幣1 千萬元以下罰金。
製造、運輸、販賣第三級毒品者，處5 年以上有期徒刑，得併科
新臺幣7 百萬元以下罰金。
製造、運輸、販賣第四級毒品者，處3 年以上10年以下有期徒刑
，得併科新臺幣3 百萬元以下罰金。
製造、運輸、販賣專供製造或施用毒品之器具者，處1 年以上7
年以下有期徒刑，得併科新臺幣1 百萬元以下罰金。
羅5 項之未遂犯罰之。
附表一：
┌──┬───────┬─────────────────────┐
│編號│ 被 訴 事 實  │    主                    文              │
├──┼───────┼─────────────────────┤
│ 一 │於99年5 月間某│廖志維販賣第二級毒品，處有期徒刑參年柒月，│
│    │日，販賣甲基安│扣案行動電話手機壹支（含門號0000000│
│    │非他命予林揚逸│四一二號之SIM 卡壹枚）、未扣案販賣第二級毒│
│    │。            │品所得新台幣伍佰元，沒收之，如全部或一部不│
│    │              │能沒收時，以其財產抵償之。                │
├──┼───────┼─────────────────────┤
│ 二 │於99年8 月間某│廖志維販賣第三級毒品，處有期徒刑貳年柒月，│
│    │日，販賣愷他命│扣案行動電話手機壹支（含門號0000000│
│    │予林揚逸。    │四一二號之SIM 卡壹枚）、未扣案販賣第三級毒│
│    │              │品所得新台幣壹仟貳佰元，沒收之，如全部或一│
│    │              │部不能沒收時，以其財產抵償之。            │
├──┼───────┼─────────────────────┤
│ 三 │於99年11月間某│廖志維販賣第三級毒品，處有期徒刑貳年柒月，│
│    │日，販賣愷他命│扣案行動電話手機壹支（含門號0000000│
│    │予林揚逸。    │四一二號之SIM 卡壹枚）、未扣案販賣第三級毒│
│    │              │品所得新台幣伍佰元，沒收之，如全部或一部不│
│    │              │能沒收時，以其財產抵償之。                │
├──┼───────┼─────────────────────┤
│ 四 │於99年12月間某│廖志維販賣第二級毒品，處有期徒刑參年柒月，│
│    │日，販賣甲基安│扣案行動電話手機壹支（含門號0000000│
│    │非他命予林揚逸│四一二號之SIM 卡壹枚）、未扣案販賣第二級毒│
│    │。            │品所得新台幣伍佰元，沒收之，如全部或一部不│
│    │              │能沒收時，以其財產抵償之。                │
└──┴───────┴─────────────────────┘
附表二：
(一)、林揚逸部分
┌─┬──────┬─┬───┬───┬──────────────┐
│編│日期時間    │連│監察:A│對方:B│ 談  話  內  容  譯  文     │
│號│            │絡│姓名及│姓名及│                            │
│  │            │方│電話號│電話號│                            │
│  │            │向│碼    │碼    │                            │
├─┼──────┼─┼───┼───┼──────────────┤
│1 │99/11/14    │←│廖志維│林揚逸│A：喂，怎樣？（閩南語）     │
│  │09：43：03- │  │091689│092693│B：你在幹什麼？（閩南語）   │
│  │09：43：59  │  │1412  │0916  │A：沒有啊... （閩南語）     │
│  │            │  │      │      │B：你跟誰？（閩南語）       │
│  │            │  │      │      │A ：啥？                    │
│  │            │  │      │      │B：你跟誰？（閩南語）       │
│  │            │  │      │      │A：... 怎樣？（閩南語）     │
│  │            │  │      │      │B：喔，沒有啊，看你還有沒有 │
│  │            │  │      │      │   要換的沒有？（閩南語）   │
│  │            │  │      │      │A：有啊                     │
│  │            │  │      │      │B：幹你娘，我如果沒有打給你 │
│  │            │  │      │      │   ，你也不會打給我，幹（閩 │
│  │            │  │      │      │   南語）                   │
│  │            │  │      │      │A：哪沒有，手機沒辦法打咩（ │
│  │            │  │      │      │   閩南語）                 │
│  │            │  │      │      │B：你... 啊最近怎樣？（閩南 │
│  │            │  │      │      │   語）                     │
│  │            │  │      │      │A：不爽啊，幹，ㄟ（閩南語） │
│  │            │  │      │      │B：怎樣，我ㄟ？（閩南語）   │
│  │            │  │      │      │A：你現在問看看你那邊有沒有 │
│  │            │  │      │      │   人要，我拿到一批速強的， │
│  │            │  │      │      │   不過東西很少，耶我拿不多 │
│  │            │  │      │      │   （閩南語）               │
│  │            │  │      │      │B：靠，現在喔？（閩南語）   │
│  │            │  │      │      │A：你看你那邊有沒有人要，500│
│  │            │  │      │      │   、500（閩南語）          │
│  │            │  │      │      │B：好啦，我晚一點打電話再聯 │
│  │            │  │      │      │   絡我（閩南語）           │
│  │            │  │      │      │A：東西速強的（閩南語）     │
│  │            │  │      │      │B：是喔，好啦，不然看怎樣， │
│  │            │  │      │      │   難過，我幫你聯絡看看（閩 │
│  │            │  │      │      │   南語）                   │
│  │            │  │      │      │A：嗯，BYE                  │
│  │            │  │      │      │B：吼                       │
│  │            │  │      │      │A：OK                       │
├─┼──────┼─┼───┼───┼──────────────┤
│2 │99/11/14    │←│廖志維│林揚逸│A：喂。                     │
│  │12：07：13- │  │091689│092693│B：喂你在哪？（閩南語）     │
│  │12：07：55  │  │1412  │0916  │A：土城啊，怎樣？（閩南語） │
│  │            │  │      │      │B：ㄟ，... 有打給你嗎？（閩 │
│  │            │  │      │      │   南語）                   │
│  │            │  │      │      │A：沒有啊（閩南語）         │
│  │            │  │      │      │B：是喔，那個誰，那個他那邊 │
│  │            │  │      │      │   的有人要十件褲子，看你現 │
│  │            │  │      │      │   在這裡有嗎？（閩南語）   │
│  │            │  │      │      │A：你說，再說一次（閩南語） │
│  │            │  │      │      │B：有人要十件褲子啦（閩南語 │
│  │            │  │      │      │    ）                      │
│  │            │  │      │      │A：啊他要拿多少？（閩南語） │
│  │            │  │      │      │B：十件啊（閩南語）         │
│  │            │  │      │      │A：十件，ㄣ... 我，你等一下 │
│  │            │  │      │      │   打給我（閩南語）         │
│  │            │  │      │      │B：幾分鐘（閩南語）         │
│  │            │  │      │      │A：三分鐘（閩南語）         │
│  │            │  │      │      │B：嗯                       │
│  │            │  │      │      │A：BYE                      │
├─┼──────┼─┼───┼───┼──────────────┤
│3 │99/11/14    │←│廖志維│林揚逸│A：喂。                     │
│  │12：15：59- │  │091689│092693│B：怎樣。                   │
│  │12：16：43  │  │1412  │0916  │A：... 褲子（閩南語）       │
│  │            │  │      │      │B：啥？                     │
│  │            │  │      │      │A：褲子沒有了（閩南語）     │
│  │            │  │      │      │B：褲子沒有了喔（閩南語）   │
│  │            │  │      │      │A：嘿啊。                   │
│  │            │  │      │      │B：是喔，那就算了。         │
│  │            │  │      │      │A：誰要的？（閩南語）       │
│  │            │  │      │      │B：就他們那邊的（閩南語）   │
│  │            │  │      │      │A：誰？                     │
│  │            │  │      │      │B：我朋友那邊的（閩南語）   │
│  │            │  │      │      │A：可以拿別種（閩南語）     │
│  │            │  │      │      │B：啥？                     │
│  │            │  │      │      │A：... 我就有啊（閩南語）   │
│  │            │  │      │      │B：我知道啊，幹，啊他就沒錢 │
│  │            │  │      │      │   啊（閩南語）             │
│  │            │  │      │      │A：啥？                     │
│  │            │  │      │      │B：他身上就沒錢啊（閩南語） │
│  │            │  │      │      │A：500 啊                   │
│  │            │  │      │      │B：你娘咧，幹，他是100都沒有│
│  │            │  │      │      │   00，我幫你問看看啦，吼（ │
│  │            │  │      │      │   閩南語）                 │
│  │            │  │      │      │A：沒錢還要吸K仔（閩南語）  │
│  │            │  │      │      │B：對，幹，我今天幫你問看看 │
│  │            │  │      │      │   看怎樣（閩南語）         │
│  │            │  │      │      │A：好（閩南語）             │
└─┴──────┴─┴───┴───┴──────────────┘
(二)、林繼信部分
┌─┬──────┬─┬───┬───┬──────────────┐
│編│日期時間    │連│監察:A│對方:B│ 談  話  內  容  譯  文     │
│號│            │絡│姓名及│姓名及│                            │
│  │            │方│電話號│電話號│                            │
│  │            │向│碼    │碼    │                            │
├─┼──────┼─┼───┼───┼──────────────┤
│1 │99/06/12    │←│廖志維│林繼信│B：喂。                     │
│  │08：05：11- │  │091689│093525│A：幹嘛？                   │
│  │08：06：04  │  │1412  │7805  │B：喂。                     │
│  │            │  │      │      │A：幹嘛？                   │
│  │            │  │      │      │B：你在哪裡？               │
│  │            │  │      │      │A：外面啊，怎樣？           │
│  │            │  │      │      │B：要回來了沒？             │
│  │            │  │      │      │A：還沒，怎麼了？           │
│  │            │  │      │      │B：什麼時候回來？           │
│  │            │  │      │      │A：你那有東西嗎？           │
│  │            │  │      │      │B：啥？                     │
│  │            │  │      │      │A：還有東西嗎？             │
│  │            │  │      │      │B：有啊，什麼時候回來？     │
│  │            │  │      │      │A：我講真的啦。             │
│  │            │  │      │      │B：真的咩。                 │
│  │            │  │      │      │A：硬的咧。                 │
│  │            │  │      │      │B：啊不然咧，軟的喔。       │
│  │            │  │      │      │A：還有嗎？                 │
│  │            │  │      │      │B：啊你什麼時候要回來？     │
│  │            │  │      │      │A：人家很想用啊。           │
│  │            │  │      │      │B：啊有啊。                 │
│  │            │  │      │      │A：在哪裡？                 │
│  │            │  │      │      │B：在你家。你現在在哪裡你跟 │
│  │            │  │      │      │   我講。                   │
│  │            │  │      │      │A：好我等一下會找你出來。   │
│  │            │  │      │      │B：你要去哪裡你跟我講。     │
│  │            │  │      │      │A：等一下找你們啦。         │
│  │            │  │      │      │B：好，你快一點，不然我不知 │
│  │            │  │      │      │   道要幹嘛，等下... 中午睡 │
│  │            │  │      │      │   著。                     │
│  │            │  │      │      │A：BYE BYE 啦，BYE BYE 。   │
├─┼──────┼─┼───┼───┼──────────────┤
│2 │99/08/31    │→│廖志維│林繼信│B：喂。                     │
│  │19：22：20- │  │091689│093525│A：喂，你在哪裡（閩南語）？ │
│  │19：23：18  │  │1412  │7805  │B：我在... 怎樣（閩南語）？ │
│  │            │  │      │      │A：我要拿五百（閩南語）。   │
│  │            │  │      │      │B：啥？                     │
│  │            │  │      │      │A：我要拿五百（閩南語）。   │
│  │            │  │      │      │B：我也沒有啊，我要去哪生（ │
│  │            │  │      │      │   閩南語）。               │
│  │            │  │      │      │B：你在哪裡（閩南語）？     │
│  │            │  │      │      │A：... 在... 「老仔」這裡（ │
│  │            │  │      │      │   閩南語）。               │
│  │            │  │      │      │B：啥？                     │
│  │            │  │      │      │A：剛過來找他...（閩南語）。│
│  │            │  │      │      │B：ㄟ，裡面喔？             │
│  │            │  │      │      │A：嘿啊...                  │
│  │            │  │      │      │B：啊他那裡沒有嗎？         │
│  │            │  │      │      │A：沒有啊（閩南語）。       │
│  │            │  │      │      │B：我這邊也沒有咧。         │
│  │            │  │      │      │A：好啦好啦好啦。           │
│  │            │  │      │      │B：好。喂。                 │
│  │            │  │      │      │A：喂。                     │
│  │            │  │      │      │B：不然就先這樣啦，吼（閩南 │
│  │            │  │      │      │   語）。                   │
└─┴──────┴─┴───┴───┴──────────────┘
(三)、龔琨富部分
┌─┬──────┬─┬───┬───┬──────────────┐
│編│日期時間    │連│監察:A│對方:B│ 談  話  內  容  譯  文     │
│號│            │絡│姓名及│姓名及│                            │
│  │            │方│電話號│電話號│                            │
│  │            │向│碼    │碼    │                            │
├─┼──────┼─┼───┼───┼──────────────┤
│1 │99/10/26    │←│廖志維│龔琨富│A：喂，幹嘛？               │
│  │17：23：11- │  │091689│098578│B：...                      │
│  │17：24：05  │  │1412  │3774  │A：喂。                     │
│  │            │  │      │      │B：...                      │
│  │            │  │      │      │A：嘿。                     │
│  │            │  │      │      │B：我在樓下。               │
│  │            │  │      │      │A：啊怎樣？                 │
│  │            │  │      │      │B：啥？                     │
│  │            │  │      │      │A：怎麼了？                 │
│  │            │  │      │      │B：你那有嗎？               │
│  │            │  │      │      │A：現在，等一下喔（向他人詢 │
│  │            │  │      │      │   問：你那裡還有嗎？答：...│
│  │            │  │      │      │   還有。問：多少？答：我只 │
│  │            │  │      │      │   剩500），喂。            │
│  │            │  │      │      │B：啥？                     │
│  │            │  │      │      │A：剩一點點而已耶。         │
│  │            │  │      │      │B：剩多少？                 │
│  │            │  │      │      │A：喂。                     │
│  │            │  │      │      │B：多少？                   │
│  │            │  │      │      │A：不然你晚一點再，再打電話 │
│  │            │  │      │      │   ，再過來好不好？         │
│  │            │  │      │      │B：剩多少？                 │
│  │            │  │      │      │A：沒有，我現在，現在剛好要 │
│  │            │  │      │      │   啊 。身上剩沒多少耶。    │
│  │            │  │      │      │B：沒關係啊。               │
│  │            │  │      │      │A：剩大概500 ，500 吧。     │
│  │            │  │      │      │B：啥？                     │
│  │            │  │      │      │A：500吧。                  │
│  │            │  │      │      │B：好，可以啊，可以啊。     │
│  │            │  │      │      │A：啊我等一下...            │
│  │            │  │      │      │B：你先下來。               │
│  │            │  │      │      │A：啥？                     │
│  │            │  │      │      │B：你先下來。               │
│  │            │  │      │      │A：好啦，BYE BYE 。         │
├─┼──────┼─┼───┼───┼──────────────┤
│2 │99/10/26    │←│廖志維│龔琨富│A：喂，怎樣（閩南語）？     │
│  │19：06：17- │  │091689│098578│B：你在哪？                 │
│  │19：07：03  │  │1412  │3774  │A：家裡，怎樣？             │
│  │            │  │      │      │B：啊你那怎樣了？           │
│  │            │  │      │      │A：還沒還沒，要再一下下。   │
│  │            │  │      │      │B：喔，跟那個，跟那個他有一 │
│  │            │  │      │      │   樣嗎？                   │
│  │            │  │      │      │A：啥？                     │
│  │            │  │      │      │B：跟那個剛剛有一樣嗎？     │
│  │            │  │      │      │A：不知道耶，怎麼了？       │
│  │            │  │      │      │B：喔...。                  │
│  │            │  │      │      │A：你想要一樣的喔？         │
│  │            │  │      │      │B：不要啦。                 │
│  │            │  │      │      │A：好。                     │
│  │            │  │      │      │B：剛剛那個很爛你知道嗎？   │
│  │            │  │      │      │A：嗯。                     │
│  │            │  │      │      │B：你知道吧？...            │
│  │            │  │      │      │A：啥？                     │
│  │            │  │      │      │B：很爛啊。                 │
│  │            │  │      │      │A：嗯。                     │
│  │            │  │      │      │B：對啊，那就換別的，吼。   │
│  │            │  │      │      │A：好。                     │
│  │            │  │      │      │B：好。                     │
├─┼──────┼─┼───┼───┼──────────────┤
│3 │99/10/27    │←│廖志維│龔琨富│A：喂，怎樣（閩南語）？     │
│  │04：05：12- │  │091689│098578│B：你還在那邊嗎（閩南語）？ │
│  │04：08：00  │  │1412  │3774  │A：啥？                     │
│  │            │  │      │      │B：你還在那邊嗎？           │
│  │            │  │      │      │A：對啊，嘿，怎樣（閩南語） │
│  │            │  │      │      │   ？                       │
│  │            │  │      │      │B：他他，那裡是怎麼算？     │
│  │            │  │      │      │A：什麼？                   │
│  │            │  │      │      │B：我說，那個不是你，你的就 │
│  │            │  │      │      │   對了。                   │
│  │            │  │      │      │A：不是我的啊。             │
│  │            │  │      │      │B：啊怎麼算？               │
│  │            │  │      │      │A：500 啊。                 │
│  │            │  │      │      │B：啥？                     │
│  │            │  │      │      │A：500啊。                  │
│  │            │  │      │      │B：你說什麼？               │
│  │            │  │      │      │A：500啊。                  │
│  │            │  │      │      │B：我知道，我說，怎麼算咧？ │
│  │            │  │      │      │A：什麼怎麼算？             │
│  │            │  │      │      │B：就是他，他都怎麼算？     │
│  │            │  │      │      │A：我不知道耶。             │
│  │            │  │      │      │B：你問一下。               │
│  │            │  │      │      │A：你，你是要問說算，算什麼 │
│  │            │  │      │      │   ？                       │
│  │            │  │      │      │B：啥？                     │
│  │            │  │      │      │A：算什麼？                 │
│  │            │  │      │      │B：他都怎麼算？             │
│  │            │  │      │      │A：你是說多少算多少還是怎麼 │
│  │            │  │      │      │   樣？                     │
│  │            │  │      │      │B：嗯。                     │
│  │            │  │      │      │A：等一下喔。（向他人詢問的 │
│  │            │  │      │      │   聲音）喂。               │
│  │            │  │      │      │B：嗯。                     │
│  │            │  │      │      │A：你說怎麼算是什麼意思？   │
│  │            │  │      │      │B：就... 半個他多少？       │
│  │            │  │      │      │A：啥？                     │
│  │            │  │      │      │B：半個他多少？             │
│  │            │  │      │      │A：有掛的還是不掛？         │
│  │            │  │      │      │B：什麼有掛沒掛？           │
│  │            │  │      │      │A：袋袋啊。                 │
│  │            │  │      │      │B：那當然沒掛。             │
│  │            │  │      │      │A：啥？                     │
│  │            │  │      │      │B：現在哪有人，沒掛啦。     │
│  │            │  │      │      │A：沒掛我問一下喔（向他人詢 │
│  │            │  │      │      │   問沒掛多少，12）。       │
│  │            │  │      │      │B：嗯，多少？               │
│  │            │  │      │      │A：啥？                     │
│  │            │  │      │      │B：多少？                   │
│  │            │  │      │      │A：12。                     │
│  │            │  │      │      │B：要12喔。                 │
│  │            │  │      │      │A：嗯。掛袋，10 。          │
│  │            │  │      │      │B：嗯，你叫他，你叫他，剛剛 │
│  │            │  │      │      │   那個都都都補...一千（閩南│
│  │            │  │      │      │   語）。                   │
│  │            │  │      │      │A：啥？                     │
│  │            │  │      │      │B：叫他都補（閩南語）。     │
│  │            │  │      │      │A：你說怎樣？               │
│  │            │  │      │      │B：啥？                     │
│  │            │  │      │      │A：你說怎樣？               │
│  │            │  │      │      │B：我說連剛剛那叫他都補到一 │
│  │            │  │      │      │   千啦。                   │
│  │            │  │      │      │A：剛剛那樣再補到一千，不懂 │
│  │            │  │      │      │   。                       │
│  │            │  │      │      │B：對啊，就補到一千啦。     │
│  │            │  │      │      │A：補到一千？               │
│  │            │  │      │      │B：對啊。                   │
│  │            │  │      │      │A：就是加剛剛那些補到一千？ │
│  │            │  │      │      │B：我說，再，再補到一千。   │
│  │            │  │      │      │A：再補，喔，等於說東西加起 │
│  │            │  │      │      │   來再一千塊？             │
│  │            │  │      │      │B：對。                     │
│  │            │  │      │      │A：再給你一千的東西還是？   │
│  │            │  │      │      │B：沒有啊，就都補到一千啊， │
│  │            │  │      │      │   就是拿一千，就是拿給你一 │
│  │            │  │      │      │   千就對了。               │
│  │            │  │      │      │A：嗯，你一分鐘後打來，BYE  │
│  │            │  │      │      │   BYE 。                   │
│  │            │  │      │      │B：啥？                     │
│  │            │  │      │      │A：你一分鐘後打來。         │
├─┼──────┼─┼───┼───┼──────────────┤
│4 │99/10/28    │←│廖志維│龔琨富│A：喂。                     │
│  │04：11：24- │  │091689│098578│B：嗯。                     │
│  │04：13：15  │  │1412  │377   │A：我朋友說要現金啦（閩南語 │
│  │            │  │      │      │    ）。                    │
│  │            │  │      │      │B：怎麼說（閩南語）？       │
│  │            │  │      │      │A：啥？                     │
│  │            │  │      │      │B：怎麼說（閩南語）？       │
│  │            │  │      │      │A：因為他跟你不熟啊（閩南語 │
│  │            │  │      │      │    ）。                    │
│  │            │  │      │      │B：對啦。啊你自己都沒有嗎（ │
│  │            │  │      │      │   閩南語）？               │
│  │            │  │      │      │A：啥？                     │
│  │            │  │      │      │B：你自己沒有嗎（閩南語）？ │
│  │            │  │      │      │A：我沒拿，還沒拿啊，晚一點 │
│  │            │  │      │      │   ，才要去拿（閩南語）。   │
│  │            │  │      │      │B：那是幾點（閩南語）。     │
│  │            │  │      │      │A：下午才去啊（閩南語）。   │
│  │            │  │      │      │B：靠么，我現在，好啦好啦好 │
│  │            │  │      │      │   啦 ，沒關係啦，對啊，對啊│
│  │            │  │      │      │   不然你朋友不熟，喂（閩南 │
│  │            │  │      │      │   語）。                   │
│  │            │  │      │      │A：喂。                     │
│  │            │  │      │      │B：對啊你朋友，好啦，不然沒 │
│  │            │  │      │      │   關係啦（閩南語）。       │
│  │            │  │      │      │A：嗯。                     │
│  │            │  │      │      │B：喂，喂。                 │
│  │            │  │      │      │A：喂，嘿。                 │
│  │            │  │      │      │B：對啊，不然我晚一點再打給 │
│  │            │  │      │      │   你（閩南語）。           │
│  │            │  │      │      │A：OK，好，BYE BYE 。       │
├─┼──────┼─┼───┼───┼──────────────┤
│5 │99/10/27    │←│廖志維│龔琨富│A：喂。                     │
│  │04：24：09- │  │091689│098578│B：怎麼樣？                 │
│  │04：26：22  │  │1412  │3774  │A：沒辦法，因為我朋友身上他 │
│  │            │  │      │      │   ...。                    │
│  │            │  │      │      │B：啥？                     │
│  │            │  │      │      │A：他身上沒什麼錢了。       │
│  │            │  │      │      │B：啥？                     │
│  │            │  │      │      │A：他身上沒什麼錢了。       │
│  │            │  │      │      │B：我瞭解，又不是不能處理啊 │
│  │            │  │      │      │   ，對啊（閩南語）。       │
│  │            │  │      │      │A：因為他口仔要用錢（閩南語 │
│  │            │  │      │      │   ）。                     │
│  │            │  │      │      │B：啥？                     │
│  │            │  │      │      │A：他口仔要用錢，對啊（閩南 │
│  │            │  │      │      │   語）。                   │
│  │            │  │      │      │B：瞭解，不然...來處理一下啦│
│  │            │  │      │      │   （閩南語）。             │
│  │            │  │      │      │A：啥？                     │
│  │            │  │      │      │B：不... 處理（閩南語）。   │
│  │            │  │      │      │A：不然你沒有，沒有那個嗎（ │
│  │            │  │      │      │   閩南語）？               │
│  │            │  │      │      │B：啥？                     │
│  │            │  │      │      │A：你，你不是錢放在家裡嗎（ │
│  │            │  │      │      │   閩南語）？               │
│  │            │  │      │      │B：啥米？                   │
│  │            │  │      │      │A：那怎麼不拿過來就好了（閩 │
│  │            │  │      │      │   南語）？                 │
│  │            │  │      │      │B：你說什麼（閩南語）？     │
│  │            │  │      │      │A：你不是回去家裡（閩南語） │
│  │            │  │      │      │   ？                       │
│  │            │  │      │      │B：就在我家外面啊，啊我馬子 │
│  │            │  │      │      │   在我房間啊（閩南語）。   │
│  │            │  │      │      │A：給他拿啊，小聲一點，不要 │
│  │            │  │      │      │   抓包就好了（閩南語）。   │
│  │            │  │      │      │B：沒有啦，不是這個問題啦， │
│  │            │  │      │      │   我這個，這個時間，他就會 │
│  │            │  │      │      │   覺得我搞鬼搞怪啊，你聽懂 │
│  │            │  │      │      │   我的意思嗎（閩南語）？   │
│  │            │  │      │      │A：嗯。                     │
│  │            │  │      │      │B：對啊（閩南語）。         │
│  │            │  │      │      │A：因為這不是我的，所以我也 │
│  │            │  │      │      │   沒辦法（閩南語）。       │
│  │            │  │      │      │B：喔，不然就跟他講一下啊（ │
│  │            │  │      │      │   閩南語）。               │
│  │            │  │      │      │A：他是很，機車的人，他給人 │
│  │            │  │      │      │   差已經是奇蹟了，你是頭一 │
│  │            │  │      │      │   個差他500 的。           │
│  │            │  │      │      │B：啥？                     │
│  │            │  │      │      │A：你是頭一個給他差的人（閩 │
│  │            │  │      │      │   南語）。                 │
│  │            │  │      │      │B：好啦，對啊，我不想再跑去 │
│  │            │  │      │      │   那... 我的... 那裡，叫我 │
│  │            │  │      │      │   不要那麼... （閩南語）。 │
│  │            │  │      │      │A：因為你是真正頭一個給他差 │
│  │            │  │      │      │   的人（閩南語）。         │
│  │            │  │      │      │B：好啦好啦好啦，沒關係啦， │
│  │            │  │      │      │   喂（閩南語）。           │
│  │            │  │      │      │A：嗯。                     │
│  │            │  │      │      │B：沒關係啦。               │
│  │            │  │      │      │A：啥？                     │
│  │            │  │      │      │B：我說沒關係啦，看怎樣打給 │
│  │            │  │      │      │   你好了。                 │
│  │            │  │      │      │A：好。                     │
└─┴──────┴─┴───┴───┴──────────────┘
(四)、黃品心部分
┌─┬──────┬─┬───┬───┬──────────────┐
│編│日期時間    │連│監察:A│對方:B│ 談  話  內  容  譯  文     │
│號│            │絡│姓名及│姓名及│                            │
│  │            │方│電話號│電話號│                            │
│  │            │向│碼    │碼    │                            │
├─┼──────┼─┼───┼───┼──────────────┤
│1 │99/11/17    │←│廖志維│黃品心│A：喂。                     │
│  │14：08：58- │  │091689│093969│B：喂。                     │
│  │14：10：34  │  │1412  │5222  │A：嘿，怎樣（閩南語）？     │
│  │            │  │      │      │B：你在哪裡（閩南語）？     │
│  │            │  │      │      │A：家裡啊（閩南語）。       │
│  │            │  │      │      │B：家裡喔，啊你上次跟我說的 │
│  │            │  │      │      │   那個你現在還有嗎（閩南語 │
│  │            │  │      │      │   ）？                     │
│  │            │  │      │      │A：有啊（閩南語）。         │
│  │            │  │      │      │B：有喔（閩南語）？         │
│  │            │  │      │      │A：嘿啊。                   │
│  │            │  │      │      │B：你有沒有工具？           │
│  │            │  │      │      │A：ㄟ，不過，喂。           │
│  │            │  │      │      │B：喂。                     │
│  │            │  │      │      │A：沒辦法馬上啊（閩南語）。 │
│  │            │  │      │      │B：為什麼（閩南語）？       │
│  │            │  │      │      │A：我要打給別人一下（閩南語 │
│  │            │  │      │      │   ）。                     │
│  │            │  │      │      │B：還要打給別人喔（閩南語） │
│  │            │  │      │      │   ？                       │
│  │            │  │      │      │A：對啊，啊就買這樣而已，附 │
│  │            │  │      │      │   近吧，很近（閩南語）。   │
│  │            │  │      │      │B：你有很多嗎（閩南語）？   │
│  │            │  │      │      │A：怎樣（閩南語）？         │
│  │            │  │      │      │B：有很好的嗎（閩南語）？   │
│  │            │  │      │      │A：普普吧（閩南語）。       │
│  │            │  │      │      │B：普通喔（閩南語）。       │
│  │            │  │      │      │A：嗯。                     │
│  │            │  │      │      │B：是喔（閩南語）。         │
│  │            │  │      │      │A：你是說我朋友還是（閩南語 │
│  │            │  │      │      │   ）？                     │
│  │            │  │      │      │B：你要打給他的那個人（閩南 │
│  │            │  │      │      │   語）。                   │
│  │            │  │      │      │A：嘿啊。                   │
│  │            │  │      │      │B：有很好的嗎（閩南語）？   │
│  │            │  │      │      │A：算不錯（閩南語）。       │
│  │            │  │      │      │B：是喔。                   │
│  │            │  │      │      │A：對啊，跟我作夥的哪一個不 │
│  │            │  │      │      │   好的，你說嘛（閩南語）？ │
│  │            │  │      │      │B：對啦... （閩南語）。     │
│  │            │  │      │      │B：啊你你，啊星期六打給你可 │
│  │            │  │      │      │   以嗎（閩南語）？         │
│  │            │  │      │      │A：可以啊（閩南語）。       │
│  │            │  │      │      │B：可以喔（閩南語）。       │
│  │            │  │      │      │A：嘿。                     │
│  │            │  │      │      │B：啊去找你，要把工具拿給我 │
│  │            │  │      │      │   喔（閩南語）。           │
│  │            │  │      │      │A：OK 。                    │
│  │            │  │      │      │B：我在我家樓下等你...（閩南│
│  │            │  │      │      │   語）。                   │
│  │            │  │      │      │A：星期六嗎（閩南語）？     │
│  │            │  │      │      │B：嘿啊。                   │
│  │            │  │      │      │A：好啊（閩南語）。         │
│  │            │  │      │      │B：... （聽不清楚）         │
│  │            │  │      │      │A：好（閩南語）。           │
│  │            │  │      │      │B：好，快點喔，我在我家樓下 │
│  │            │  │      │      │   喔（閩南語）。           │
│  │            │  │      │      │A：現在嗎（閩南語）？       │
│  │            │  │      │      │B：嘿啊（閩南語）。         │
│  │            │  │      │      │A：啊不是星期六（閩南語）？ │
│  │            │  │      │      │B：啥？                     │
│  │            │  │      │      │A：你不是說星期六（閩南語） │
│  │            │  │      │      │   ？                       │
│  │            │  │      │      │B：我是說星期六MONEY 再拿給 │
│  │            │  │      │      │   你（閩南語）。           │
│  │            │  │      │      │A：嗯，我打電話（閩南語）。 │
│  │            │  │      │      │B：好啦（閩南語）。         │
│  │            │  │      │      │A：你五分鐘再打給我吧（閩南 │
│  │            │  │      │      │   語）。                   │
│  │            │  │      │      │B：好啦（閩南語）。         │
│  │            │  │      │      │A：嗯，BYE BYE。            │
│  │            │  │      │      │B：嗯。                     │
├─┼──────┼─┼───┼───┼──────────────┤
│2 │99/11/17    │←│廖志維│黃品心│A：喂，還沒有這麼快喔（閩南 │
│  │14：15：21- │  │091689│093969│   語）。                   │
│  │14：16：50  │  │1412  │5222  │B：啥（閩南語）？           │
│  │            │  │      │      │A：還沒，人晚一點才會回來， │
│  │            │  │      │      │   等一下才會回來（閩南語） │
│  │            │  │      │      │   。                       │
│  │            │  │      │      │B：是喔（閩南語）。         │
│  │            │  │      │      │A：嘿啊，不然回來我再打給你 │
│  │            │  │      │      │   （閩南語）。             │
│  │            │  │      │      │B：ㄨㄚˊ，那現在這樣不就沒 │
│  │            │  │      │      │   有了（閩南語）。         │
│  │            │  │      │      │A：...                      │
│  │            │  │      │      │B：是喔（閩南語）。         │
│  │            │  │      │      │A：... 我改邪歸正啦（閩南語 │
│  │            │  │      │      │   ）。                     │
│  │            │  │      │      │B：啥？                     │
│  │            │  │      │      │A：我要改邪歸正啦，哈哈。   │
│  │            │  │      │      │B：真的還假的（閩南語）？   │
│  │            │  │      │      │A：哈哈，你想咧（閩南語）？ │
│  │            │  │      │      │B：啥？                     │
│  │            │  │      │      │A：你想咧（閩南語）？       │
│  │            │  │      │      │B：哪有可能（閩南語）。     │
│  │            │  │      │      │A：哈哈哈哈。               │
│  │            │  │      │      │B：那現在要怎麼辦（閩南語） │
│  │            │  │      │      │   ？                       │
│  │            │  │      │      │A：我等一下打給你，我等...回│
│  │            │  │      │      │   來我再打給你，要快點喔（ │
│  │            │  │      │      │   閩南語）。               │
│  │            │  │      │      │B：是喔，因為我三點有事情啊 │
│  │            │  │      │      │   （閩南語）。             │
│  │            │  │      │      │A：嗯，應該是來得及吧（閩南 │
│  │            │  │      │      │   語）。                   │
│  │            │  │      │      │B：真的還假的（閩南語）？   │
│  │            │  │      │      │A：不確定（閩南語）。       │
│  │            │  │      │      │B：不確定喔（閩南語）。     │
│  │            │  │      │      │A：不然你要等明天（閩南語） │
│  │            │  │      │      │   ？                       │
│  │            │  │      │      │B：啥？                     │
│  │            │  │      │      │A：不然晚一點啊（閩南語）。 │
│  │            │  │      │      │B：我就快要睡著了（閩南語） │
│  │            │  │      │      │   。                       │
│  │            │  │      │      │A：OK的，就撐這麼久了是不是 │
│  │            │  │      │      │   。                       │
│  │            │  │      │      │B：還好啦，花花的啦，哈哈， │
│  │            │  │      │      │   好啦，我晚一點再打給你。 │
│  │            │  │      │      │A：好啊。                   │
│  │            │  │      │      │B：好啦。                   │
│  │            │  │      │      │A：嗯，BYE BYE。            │
│  │            │  │      │      │B：BYE BYE。                │
├─┼──────┼─┼───┼───┼──────────────┤
│3 │99/11/17    │←│廖志維│黃品心│A：喂。                     │
│  │14：49：23- │  │091689│093969│B：你朋友回來了嗎（閩南語） │
│  │14：49：57  │  │1412  │5222  │   ？                       │
│  │            │  │      │      │A：還沒還沒（閩南語）。     │
│  │            │  │      │      │B：幹你娘，他還沒回來（閩南 │
│  │            │  │      │      │   語）。                   │
│  │            │  │      │      │A：嘿啊。（背景女聲：我要去 │
│  │            │  │      │      │   洗澡了哎喲，等一下要叫瓦 │
│  │            │  │      │      │   斯）。                   │
│  │            │  │      │      │B：我要去洗澡了。           │
│  │            │  │      │      │A：嗯。                     │
│  │            │  │      │      │B：啥？                     │
│  │            │  │      │      │A：那我先去忙，你等一下，晚 │
│  │            │  │      │      │   一點再打（閩南語）。     │
│  │            │  │      │      │B：好啦，好啦。             │
│  │            │  │      │      │A：BYE BYE BYE BYE。        │
├─┼──────┼─┼───┼───┼──────────────┤
│4 │99/11/19    │←│廖志維│黃品心│B：ㄟ，那你幫我送那個過來好 │
│  │01：07：04- │  │091689│093969│   不好？                   │
│  │01：07：51  │  │1412  │5222  │A：嗯？                     │
│  │            │  │      │      │B：我東西就好了，不用工具啦 │
│  │            │  │      │      │   。                       │
│  │            │  │      │      │A：多少？                   │
│  │            │  │      │      │B：1啊。                    │
│  │            │  │      │      │A：1是什麼的1？             │
│  │            │  │      │      │B：啥？                     │
│  │            │  │      │      │A：什麼的1？                │
│  │            │  │      │      │B：你想咧？                 │
│  │            │  │      │      │A：看你啊，1 個還是1 張？   │
│  │            │  │      │      │B：1 張。                   │
│  │            │  │      │      │A：啥？                     │
│  │            │  │      │      │B：張。                     │
│  │            │  │      │      │A：張吼。                   │
│  │            │  │      │      │B：張先生啦，哈哈。         │
│  │            │  │      │      │A：好我。                   │
│  │            │  │      │      │B：你本人嗎？               │
│  │            │  │      │      │A：對，你十分鐘以內打給我。 │
│  │            │  │      │      │B：我在我家樓下等你喔。     │
│  │            │  │      │      │A：十分鐘以內，十分鐘後。   │
│  │            │  │      │      │B：打給你喔？               │
│  │            │  │      │      │A：對。                     │
│  │            │  │      │      │B：好啦好啦。               │
│  │            │  │      │      │A：BYE BYE。                │
│  │            │  │      │      │B：BYE BYE。                │
├─┼──────┼─┼───┼───┼──────────────┤
│5 │99/11/19    │←│廖志維│黃品心│A：喂。                     │
│  │01：20：05- │  │091689│093969│B：怎樣？                   │
│  │01：20：28  │  │1412  │5222  │A：我十分鐘後到你那。       │
│  │            │  │      │      │B：啥？                     │
│  │            │  │      │      │A：我十分鐘後，十分鐘以內到 │
│  │            │  │      │      │   。                       │
│  │            │  │      │      │B：你要拿過來嗎？           │
│  │            │  │      │      │A：對啊。                   │
│  │            │  │      │      │B：好啦好啦。               │
│  │            │  │      │      │A：好，BYE BYE 。           │
│  │            │  │      │      │B：BYE BYE 。               │
├─┼──────┼─┼───┼───┼──────────────┤
│6 │99/11/19    │←│廖志維│黃品心│A：喂，快到了（閩南語）。   │
│  │01：34：29- │  │091689│093969│B：好啊（閩南語）。         │
│  │01：34：52  │  │1412  │5222  │                            │
├─┼──────┼─┼───┼───┼──────────────┤
│7 │99/11/28    │←│廖志維│黃品心│A：喂，怎麼了？             │
│  │23：30：14- │  │091689│093969│B：你在哪裡？               │
│  │23：31：11  │  │1412  │5222  │A：我在外面啊。             │
│  │            │  │      │      │B：上次我那個朋友啊。       │
│  │            │  │      │      │A：嗯。                     │
│  │            │  │      │      │B：對，他還要啊。           │
│  │            │  │      │      │A：他要多少？               │
│  │            │  │      │      │B：1 ，1 ，跟上次一樣啊。   │
│  │            │  │      │      │A：一張，啊他在哪裡？       │
│  │            │  │      │      │B：他等一下會過來我家啊。   │
│  │            │  │      │      │A：大概多久？               │
│  │            │  │      │      │B：我不知道，他從新莊回來， │
│  │            │  │      │      │   他到我家我再打給你。     │
│  │            │  │      │      │A：好啊好啊好啊，那我先去幫 │
│  │            │  │      │      │   你拿。                   │
│  │            │  │      │      │B：好啊。                   │
│  │            │  │      │      │A：好，BYE BYE。            │
│  │            │  │      │      │B：嗯。                     │
├─┼──────┼─┼───┼───┼──────────────┤
│8 │99/11/28    │←│廖志維│黃品心│B：在哪裡？                 │
│  │23：55：12- │  │091689│093969│A：土城。                   │
│  │23：55：35  │  │1412  │5222  │B：我在我家樓下等你吼。     │
│  │            │  │      │      │A：啊你朋友咧？             │
│  │            │  │      │      │B：也在啊。                 │
│  │            │  │      │      │A：喔，好，BYE BYE 。       │
│  │            │  │      │      │B：幫我，幫我買一罐十塊的飲 │
│  │            │  │      │      │   料。                     │
│  │            │  │      │      │A：ㄜ，好。                 │
│  │            │  │      │      │B：好，嗯，BYE。            │
├─┼──────┼─┼───┼───┼──────────────┤
│9 │99/11/29    │←│廖志維│黃品心│B：喂。                     │
│  │03：38：36- │  │091689│093969│A：要怎樣（閩南語）？       │
│  │03：39：37  │  │1412  │5222  │B：我問你喔？               │
│  │            │  │      │      │A：嘿。                     │
│  │            │  │      │      │B：你現在有有一個嘛？       │
│  │            │  │      │      │A：你要拿喔？               │
│  │            │  │      │      │B：沒有，我朋友要的啦。     │
│  │            │  │      │      │A：等一下下好不好？         │
│  │            │  │      │      │B：你要等很久嗎？           │
│  │            │  │      │      │A：不會吧，很快就好了。     │
│  │            │  │      │      │B：好，啊一個多少？         │
│  │            │  │      │      │A：你開啊，給你開啊。       │
│  │            │  │      │      │B：啥？                     │
│  │            │  │      │      │A：你開多少？               │
│  │            │  │      │      │B：我不知道，你開，你的是多 │
│  │            │  │      │      │   少？                     │
│  │            │  │      │      │A：你們開啊。               │
│  │            │  │      │      │B：因為我，剛剛是，因為我剛 │
│  │            │  │      │      │   剛打給你，你沒接嘛       │
│  │            │  │      │      │A：嗯。                     │
│  │            │  │      │      │B：啊我問別人，別人是跟我說2│
│  │            │  │      │      │    3 ，可是我跟我朋友說2 。│
│  │            │  │      │      │A：嗯。                     │
│  │            │  │      │      │B：對啊。                   │
│  │            │  │      │      │A：好，我等一下打給你。     │
│  │            │  │      │      │B：好好好。                 │
│  │            │  │      │      │A：BYE BYE。                │
├─┼──────┼─┼───┼───┼──────────────┤
│10│99/11/29    │←│廖志維│黃品心│A：喂。                     │
│  │03：53：19- │  │091689│093969│B：怎麼了嗎？               │
│  │03：54：02  │  │1412  │5222  │A：沒有啊，怎麼了？         │
│  │            │  │      │      │B：OK了嗎？                 │
│  │            │  │      │      │A：還沒啊，你再打給我。     │
│  │            │  │      │      │B：還會很久嗎？             │
│  │            │  │      │      │A：不會吧。                 │
│  │            │  │      │      │B：不會，因為那個人，那女的 │
│  │            │  │      │      │   在等啊。                 │
│  │            │  │      │      │A：喔喔喔。                 │
│  │            │  │      │      │B：對啊。                   │
│  │            │  │      │      │B：大概還要多久？ㄏㄚˊ？   │
│  │            │  │      │      │A：嗯，我不知道耶，很快吧。 │
│  │            │  │      │      │B：很快，好啦，不然你有了你 │
│  │            │  │      │      │   再打給我。               │
│  │            │  │      │      │A：好。                     │
│  │            │  │      │      │B：好。                     │
├─┼──────┼─┼───┼───┼──────────────┤
│11│99/11/29    │←│廖志維│黃品心│A：要怎樣（閩南語）？       │
│  │05：59：13- │  │091689│093969│B：他應該沒有要了吧，因為他 │
│  │05：59：23  │  │1412  │5222  │   沒打給我。               │
│  │            │  │      │      │A：OK好，BYE BYE。          │
│  │            │  │      │      │B：BYE BYE。                │
├─┼──────┼─┼───┼───┼──────────────┤
│12│99/12/05    │←│廖志維│黃品心│B：喂，在忙嗎？             │
│  │23：09：40- │  │091689│093969│A：沒有，在家啊。           │
│  │23：10：47  │  │1412  │5222  │B：你打給我上次，就是在我家 │
│  │            │  │      │      │   樓下那個朋友好不好？     │
│  │            │  │      │      │A：你打啊。                 │
│  │            │  │      │      │B：因為我我我... 我在家裡啊 │
│  │            │  │      │      │   。                       │
│  │            │  │      │      │A：嗯。                     │
│  │            │  │      │      │B：啊他現在需要啊。         │
│  │            │  │      │      │A：啊他在哪裡？             │
│  │            │  │      │      │B：他應該是，不知道耶，他可 │
│  │            │  │      │      │   以去，應該可以來土城吧， │
│  │            │  │      │      │   你再跟他約土城。         │
│  │            │  │      │      │A：是喔。                   │
│  │            │  │      │      │B：對啊。                   │
│  │            │  │      │      │A：好啊好啊好啊。           │
│  │            │  │      │      │B：你等一下我給你電話喔。   │
│  │            │  │      │      │A：OK。                     │
│  │            │  │      │      │B：0970。                   │
│  │            │  │      │      │A：0970嗯。                 │
│  │            │  │      │      │B：698。                    │
│  │            │  │      │      │A：698。                    │
│  │            │  │      │      │B：129。                    │
│  │            │  │      │      │A：好，BYE BYE。            │
├─┼──────┼─┼───┼───┼──────────────┤
│13│99/12/05    │→│廖志維│黃品心│A：喂。                     │
│  │23：11：08- │  │091689│友人  │B：喂。                     │
│  │23：11：40  │  │1412  │097069│A：ㄟ我品心他朋友。         │
│  │            │  │      │8129  │B：我知道，啊你那裡有一張嗎 │
│  │            │  │      │      │   ？                       │
│  │            │  │      │      │A：有啊。                   │
│  │            │  │      │      │B：啊我要在哪邊等你？       │
│  │            │  │      │      │A：嗯，你在哪裡？           │
│  │            │  │      │      │B：我，在樹林耶。           │
│  │            │  │      │      │A：嗯，你有辦法來土城嗎？   │
│  │            │  │      │      │B：可以啊，土城哪裡？       │
│  │            │  │      │      │A：都可以啊。               │
│  │            │  │      │      │B：那約在那個，品心他家那外 │
│  │            │  │      │      │   面那裡？                 │
│  │            │  │      │      │A：OK啊。                   │
│  │            │  │      │      │B：好好好，我到了打給你。   │
│  │            │  │      │      │A：嗯。                     │
│  │            │  │      │      │B：好好，BYE BYE 。         │
│  │            │  │      │      │A：BYE。                    │
├─┼──────┼─┼───┼───┼──────────────┤
│14│99/12/05    │←│廖志維│黃品心│A：喂。                     │
│  │23：30：45- │  │091689│友人  │B：我在中國信託。           │
│  │23：31：16  │  │1412  │097069│A：好，等我一下喔，好，BYE  │
│  │            │  │      │8129  │   BYE 。                   │
├─┼──────┼─┼───┼───┼──────────────┤
│15│99/12/05    │→│廖志維│黃品心│B：喂。                     │
│  │23：41：55- │  │091689│友人  │A：喂。                     │
│  │23：42：42  │  │1412  │097069│B：ㄜ。                     │
│  │            │  │      │8129  │A：你是在那個銀行那邊嘛對不 │
│  │            │  │      │      │   對？                     │
│  │            │  │      │      │B：中國信託啊。             │
│  │            │  │      │      │A：喂。                     │
│  │            │  │      │      │B：喂。                     │
│  │            │  │      │      │A：那邊不是有巷子？         │
│  │            │  │      │      │B：ㄜ。                     │
│  │            │  │      │      │A：你往前面騎一點點。       │
│  │            │  │      │      │B：騎一點點喔？             │
│  │            │  │      │      │A：對。然後你不是會看到一個 │
│  │            │  │      │      │   ，你有看到一個社區嗎？   │
│  │            │  │      │      │B：啥？                     │
│  │            │  │      │      │A：你有看到社區嗎？         │
│  │            │  │      │      │B：等一下喔。（機車聲）喔， │
│  │            │  │      │      │   有啊。                   │
│  │            │  │      │      │A：對，然後，在那邊等我一下 │
│  │            │  │      │      │   。                       │
│  │            │  │      │      │B：好好好。                 │
├─┼──────┼─┼───┼───┼──────────────┤
│16│99/12/05    │→│廖志維│黃品心│B：喂。                     │
│  │23：46：32- │  │091689│友人  │A：你有看到嗎？             │
│  │23：46：44  │  │1412  │097069│B：看到什麼？               │
│  │            │  │      │8129  │A：一區（聽不清楚）。       │
│  │            │  │      │      │B：啥？有啊。               │
│  │            │  │      │      │A：一區，往裡面走。         │
│  │            │  │      │      │B：往裡面走？               │
│  │            │  │      │      │A：對啊，我現在下去。       │
│  │            │  │      │      │B：好啊，好啊。             │
├─┼──────┼─┼───┼───┼──────────────┤
│17│99/12/05    │→│廖志維│黃品心│B：喂。                     │
│  │23：47：24- │  │091689│友人  │A：你在社區門口等我好了，BYE│
│  │23：47：30  │  │1412  │097069│   BYE。                    │
│  │            │  │      │8129  │B：好。                     │
│  │            │  │      │      │A：等我一分鐘。             │
└─┴──────┴─┴───┴───┴──────────────┘